Minutes et répertoires du notaire François COURTOIS, 8 février 1689 - 15 avril 1719 (étude XXXIII)
Archives nationales
Minutes et répertoires du notaire François COURTOIS (étude XXXIII)
8 février 1689 - 15 avril 1719
MC/ET/XXXIII/141 - MC/ET/XXXIII/755, MC/RE/XXXIII/2 - MC/RE/XXXIII/6
Etude XXXIII; Courtois, François
Archives nationales de France
Minutes et répertoires: la loi 2008-696 du 15 juillet 2008 relative aux archives a fixé à 75 ans à compter de la date de l'acte, ou à 25 ans à compter de la date du décès de l'intéressé si ce délai est plus bref, le délai de communication des minutes et répertoires des notaires; ce délai est porté à 100 ans à compter de la date de l'acte si le document se rapporte à un mineur (code du Patrimoine, articles L213-2, 4e d et 5e).
Autres documents de l'étude (dossiers de clients, comptabilité...): s'agissant d'archives privées, ces documents sont communicables selon les modalités fixées par le déposant ou le donateur.
Certains documents ne sont pas accessibles en raison de leur mauvais état de conservation.
Versement
Accès aux instruments de recherche de tous les notaires de l’étude XXXIII
Archives de l'étude XXXIII
- Minutes de François COURTOIS, février 1689 - 1724; MC/ET/XXXIII/141 - MC/ET/XXXIII/755
  - Minutes concernant l'Hôtel-Dieu de Paris. 1690 - 1691, juin, 1690 - juin 1691; MC/ET/XXXIII/141
    Informations complémentaires:
    Actes des notaires Jean Chuppin et François Courtois.
    Informations concernant le classement:
    Le niveau inférieur de description, quand il existe, correspond aux minutes d'actes. Toutes les minutes ne sont pas forcément décrites une à une. Les descriptions de ces minutes sont plus ou moins détaillées.
  - Minutes concernant l'Hôtel-Dieu de Paris. 1691, juillet - 1692, juillet 1691 - 1692; MC/ET/XXXIII/142
  - Minutes concernant l'Hôtel-Dieu de Paris. 1693, MC/ET/XXXIII/143
  - Minutes concernant l'Hôtel-Dieu de Paris. 1694 - 1695, MC/ET/XXXIII/144
  - Minutes concernant l'Hôtel-Dieu de Paris. 1696, MC/ET/XXXIII/145
  - Minutes concernant l'Hôtel-Dieu de Paris. 1697 - 1698, MC/ET/XXXIII/146
    - Renouvellement du bail consenti par les administrateurs de l'Hôtel-Dieu à Isaac-François Guérin, pour la location de la maison de la rue de Touraine, moyennant 550 livres., 30 janvier 1697; MC/ET/XXXIII/146
      Origine de l'information:
      Madeleine Jurgens et Elisabeth Maxfield-Miller, Cent ans de recherches sur Molière, sur sa famille et sur les comédiens de sa troupe, Paris, Archives nationales, 1963, p. 670 (instrument de recherche imprimé dématérialisé, certaines notices sont plus détaillées dans la version intégrale accessible en ligne par la rubrique 'Autres instruments de recherche', voir contexte dans le Plan d’orientation général - Notaires de Paris, guides thématiques du Minutier).
      Date de révision: 2011
      Date de création de la notice: 2009
      Madeleine Jurgens et Elisabeth Maxfield-Miller, Cent ans de recherches sur Molière, sur sa famille et sur les comédiens de sa troupe, Paris, Archives nationales, 1963, IV-860 p.
    - Renouvellement du bail consenti par les administrateurs de l'Hôtel-Dieu à Isaac-François Guérin et Armande Béjart, sa femme, pour la location d'une maison sise rue de Touraine, moyennant un loyer annuel de 550 livres., 30 janvier 1697; MC/ET/XXXIII/146
      Documents du Minutier central concernant l'histoire littéraire (1650-1700) [2295 actes], par Madeleine Jurgens et Marie-Antoinette Fleury, Paris, Presses universitaires de France, 1960, p. 279 (instrument de recherche imprimé dématérialisé dont la version intégrale est accessible en ligne par la rubrique 'Autres instruments de recherche', voir contexte dans le Plan d’orientation général - Notaires de Paris, guides thématiques du Minutier).
      Date de révision: 2009-2011
      Documents du Minutier central concernant l'histoire littéraire (1650-1700), par Madeleine Jurgens et Marie-Antoinette Fleury. Presses universitaires de France, 1960, XXIII-511 p.
      bail; Touraine (rue de); Hôtel-Dieu; Molière (1622-1673); Béjart, Armande (1642?-1700); Guérin, Isaac François (1636?-1728); acteur
  - Minutes concernant l'Hôtel-Dieu de Paris. 1699, MC/ET/XXXIII/147
    - Renouvellement du bail consenti par les administrateurs de l'Hôtel-Dieu à Isaac-François Guérin et Armande Béjart, pour la location de la maison de la rue de Touraine, moyennant 650 livres., 11 décembre 1699; MC/ET/XXXIII/147
    - Renouvellement du bail consenti par les administrateurs de l'Hôtel-Dieu à Isaac-François Guérin et Armande Béjart, sa femme, pour la location d'une maison sise rue de Touraine, moyennant un loyer annuel de 650 livres., 11 décembre 1699; MC/ET/XXXIII/147
  - Minutes concernant l'Hôtel-Dieu de Paris. 1700 - 1701, MC/ET/XXXIII/148
  - Minutes concernant l'Hôtel-Dieu de Paris. 1702, MC/ET/XXXIII/149
  - Minutes concernant l'Hôtel-Dieu de Paris. 1703 - 1704, MC/ET/XXXIII/150
  - Minutes concernant l'Hôtel-Dieu de Paris. 1705 - 1706, MC/ET/XXXIII/151
  - Minutes concernant l'Hôtel-Dieu de Paris. 1707 - 1709, MC/ET/XXXIII/152
  - Minutes concernant l'Hôtel-Dieu de Paris. 1710 - 1712, MC/ET/XXXIII/153
  - Minutes concernant l'Hôtel-Dieu de Paris. 1713 - 1714, MC/ET/XXXIII/154
  - Minutes concernant l'Hôtel-Dieu de Paris. 1715 - 1716, MC/ET/XXXIII/155
  - Minutes concernant l'Hôtel-Dieu de Paris. 1717 - 1718, MC/ET/XXXIII/156
    - Bail pour 3 ans de Pâques 1580 et moyennant 40 écus des revenus de la cure de Saint-Martin-de-Longjumeau, 91 par le procureur de Pierre Teuxier, pédagogue demeurant au collège de Lamarche, à Guérin Du Moustier, vicaire., 15 mars 1580; MC/ET/XXXIII/156
      Précisions sur les lieux: Longjumeau (Essonne)--Saint-Martin (église)
      Collèges et université de Paris au XVIe siècle (env. 9000 actes), par Madeleine Jurgens, Pierre-Yves Louis, Agnès Masson et Xenia Pamfilova, v. 1950, 1985-1994. (fichier papier entièrement dématérialisé; voir contexte dans le Plan d’orientation général - Notaires de Paris, guides thématiques du Minutier).
      Date de révision: 2010
      Date de création de la notice: 2007
      bail; Longjumeau (Essonne); La Marche (collège de); Du Moustier, Guérin; Teuxier, Pierre; enseignant; ecclésiastique
  - Minutes concernant l'hôpital des Incurables. 1691 - 1696, MC/ET/XXXIII/166
  - Minutes concernant l'hôpital des Incurables. 1697 - 1703, MC/ET/XXXIII/167
    - Pierre Seichepée, religieux des frères prêcheurs. Transport et sommation à Nicole Maillad, doyen de la faculté de théologie en l'Université de Paris, demeurant au cloître Notre-Dame, et à Nicole Ruette, curé de Saint-Ouen et grand bedeau de ladite faculté, de ne pas assister, le lendemain en la salle de l'évêque de Paris, à sa maîtrise de docteur en ladite faculté., 13 mai 1561; MC/ET/XXXIII/167
      cession; Notre-Dame (cloître); Maillard, Nicolas; Ruette, Nicolas; Seichespée, Pierre; huissier; curé; docteur d'université; doyen d'université; religieux
  - Minutes concernant l'hôpital des Incurables. 1704 - 1709, MC/ET/XXXIII/168
  - Minutes concernant l'hôpital des Incurables. 1710, août - 1715, juin, août 1710 - juin 1715; MC/ET/XXXIII/169
  - Minutes concernant l'hôpital des Incurables. 1715, juillet - 1718, juillet 1715 - 1718; MC/ET/XXXIII/170
    - Testament de Jeanne Le Comte, veuve de Laurent Bruneau, marchand mercier, bourgeois de Paris, ' gisant au lit, malade ', en sa maison, rue des Augustins, près le Pont Saint-Michel., 30 août 1556; MC/ET/XXXIII/170
      Étude XXXIII, contrats de mariages, testaments, inventaires après décès, 1556-1598 (ET/XXXIII/41 à 58, 171 à 210 soit 1306 actes), par Pierre-Yves Louis, 1991-1994 (fichier papier entièrement dématérialisé; voir contexte dans le Plan d’orientation général - Notaires de Paris, guides thématiques du Minutier).
      testament; Grands-Augustins (rue des); Le Comte, Jeanne; Bruneau, Laurent; commerçant
  - Minutes. 1689, février - 1689, juin, février 1689 - juin 1689; MC/ET/XXXIII/370
    - Bail concernant Nicolas Drouet, notaire au Châtelet., 17 mars 1689; MC/ET/XXXIII/370
      Marie-Françoise Limon, Les notaires au Châtelet de Paris sous le règne de Louis XIV, Toulouse, Presses universitaires du Mirail, 1992 [223 actes] (voir contexte dans le Plan d’orientation général - Notaires de Paris, guides thématiques du Minutier).
      Date de création de la notice: 2006
      bail; Drouet, Nicolas; notaire
    - Constitution concernant Nicolas Drouet, notaire au Châtelet., 4 avril 1689; MC/ET/XXXIII/370
      constitution de rente; Drouet, Nicolas; notaire
  - Minutes. 1689, juillet - 1689, décembre, juillet 1689 - décembre 1689; MC/ET/XXXIII/371
  - Minutes. 1690, janvier - 1690, juin, janvier 1690 - juin 1690; MC/ET/XXXIII/372
  - Minutes. 1690, juillet - 1690, décembre, juillet 1690 - décembre 1690; MC/ET/XXXIII/373
  - Minutes. 1691, janvier - 1691, juin, janvier 1691 - juin 1691; MC/ET/XXXIII/374
  - Minutes. 1691, juillet - 1691, décembre, juillet 1691 - décembre 1691; MC/ET/XXXIII/375
    - Convention et société entre Jean-Baptiste Coignard, imprimeur, et Thomas Amaulry., 2 août 1691; MC/ET/XXXIII/375
      Libraires et métiers du livre, XVIIe-XVIIIe siècles (165 actes), par Claire Béchu, 1986-1996 (fichier papier entièrement dématérialisé; voir contexte dans le Plan d’orientation général - Notaires de Paris, guides thématiques du Minutier).
      convention; Coignard, Jean-Baptiste; Amaulry, Thomas; imprimeur
  - Minutes. 1692, janvier - 1692, juillet, janvier 1692 - juillet 1692; MC/ET/XXXIII/376
  - Minutes. 1692, août - 1692, décembre, août 1692 - décembre 1692; MC/ET/XXXIII/377
  - Minutes. 1693, janvier - 1693, mai, janvier 1693 - mai 1693; MC/ET/XXXIII/378
  - Minutes. 1693, juin - 1693, décembre, juin 1693 - décembre 1693; MC/ET/XXXIII/379
  - Minutes. 1694, janvier - 1694, juin, janvier 1694 - juin 1694; MC/ET/XXXIII/380
    - PHELYPEAUX (Marie) veuve J. h. de Rochechouart r des Pts Champs paroisse Saint-Eustache § Testament de Marie PHELYPEAUX, 16 décembre 1680; MC/ET/XXXIII/380
      Fichier dit 'général' XVIIe-XVIIIe siècles, par le personnel du Minutier, 1954-1999 ( fichier papier entièrement dématérialisé; voir contexte dans le Plan d’orientation général - Notaires de Paris, guides thématiques du Minutier).
      Date de révision: 2011-2012
      Date de création de la notice: 2010
      testament; Phélypeaux, Marie
  - Minutes. 1694, juillet - 1694, décembre, juillet 1694 - décembre 1694; MC/ET/XXXIII/381
  - Minutes. 1695, janvier - 1695, juin, janvier 1695 - juin 1695; MC/ET/XXXIII/382
  - Minutes. 1695, juillet - 1695, décembre, juillet 1695 - décembre 1695; MC/ET/XXXIII/383
  - Minutes. 1696, janvier - 1696, juin, janvier 1696 - juin 1696; MC/ET/XXXIII/384
  - Minutes. 1696, juillet - 1696, décembre, juillet 1696 - décembre 1696; MC/ET/XXXIII/385
  - Minutes. 1697, janvier - 1697, juin, janvier 1697 - juin 1697; MC/ET/XXXIII/386
  - Minutes. 1697, juillet - 1697, décembre, juillet 1697 - décembre 1697; MC/ET/XXXIII/387
  - Minutes. 1698, janvier - 1698, mars, janvier 1698 - mars 1698; MC/ET/XXXIII/388
    - ÉCRIVAIN à Paris INGRAIN (Jacques) § Mariage en présence de Jacques INGRAIN, 6 janvier 1698; MC/ET/XXXIII/388
      contrat de mariage; Ingrain, Jacques
    - VITRIERS (Maîtres) à Paris, ROUSSEAU (Pierre), père et fils § Mariage de Pierre ROUSSEAU fils, demeurant rue et près la porte Saint-Jacques, fils de défunts Pierre ROUSSEAU et d'Anne DALLEMAGNE., 6 janvier 1698; MC/ET/XXXIII/388
      Artisans XVIIe, par M. Jurgens, M.A. Fleury, R. Gourmelon et le personnel du Minutier central, 1954-1996 (fichier papier entièrement dématérialisé; voir contexte dans le Plan d’orientation général - Notaires de Paris, guides thématiques du Minutier).
      contrat de mariage; Rousseau, Pierre; Dallemagne, Anne
    - ROUSSEAU (Pierre) maître vitrier à Paris demeurant rue Saint-Jacques, près de la Porte § Mariage de .. fils de Pierre ROUSSEAU, maître vitrier à Paris et d'Anne DALLEMAGNE, décédés, avec Jeanne MOISSAY. Parmi les témoins: Pierre VIE, maître vitrier à Paris, beau-frère de .., 6 janvier 1698; MC/ET/XXXIII/388
      contrat de mariage; Rousseau, Pierre
    - INGRAIN (Jacques) écrivain à Paris § Mariage de Pierre ROUSSEAU, maître vitrier et de Jeanne MOISSAY, tous deux demeurant rue Saint-Jacques, en présence de Jacques INGRAIN, oncle maternel de la future épouse., 6 janvier 1698; MC/ET/XXXIII/388
    - LANGLOIS (René) Officier de la Monnaie à Paris, demeurant sous les Piliers des Halles § Mariage de René LANGLOIS et de Madeleine BOUTET, demeurant chez Marie CRETEILLE, veuve de Philippe GALLOYS, ancien notaire au Châtelet, rue Sainte-Avoye. Parmi les témoins Nicolas et Jean LANGLOIS, maîtres potiers d'étain à Paris frères de René LANGLOIS, 8 février 1698; MC/ET/XXXIII/388
      contrat de mariage; Langlois, René
    - GALLOYS (Philippe) Conseiller du roi, ancien notaire au Châtelet § Mariage de René LANGLOIS, officier de la Monnaie à Paris, et de Madeleine BOUTET, demeurant en la maison de Marie CRETEILLE, veuve de Philippe GALLOYS, rue Sainte-Avoye., 8 février 1698; MC/ET/XXXIII/388
      contrat de mariage; Galloys, Philippe
  - Minutes. 1698, avril - 1698, mai, avril 1698 - mai 1698; MC/ET/XXXIII/389
    - LESCHASSIER (Christophe-Nicolas) conseiller du Roi en la cour des Aides, demeurant rue de Richelieu, fils et assisté de Robert LESCHASSIER, conseiller du roi en la cour de Parlement et Grand'Chambre, et de défunte Anne BRAYER § Mariage de Christophe-Nicolas LESCHASSIER et de Charlotte-Geneviève SOUFFLOT. (nombreux témoins), 22 avril 1698; MC/ET/XXXIII/389
      contrat de mariage; Leschassier, Christophe-Nicolas
    - SOUFFLOT (Alexandre-Michel) Ecuyer, conseiller secrétaire du roi, maison couronne de France et de ses finances et Charlotte de RONDELET, sa femme, demeurant rue des Deux Ecus § Mariage de Christophe-Nicolas LESCHASSIER, conseiller à la cour des Aides, et de Charlotte-Geneviève SOUFFLOT, fille de Alexandre-Michel SOUFFLOT (nombreux témoins), 22 avril 1698; MC/ET/XXXIII/389
      contrat de mariage; Soufflot, Alexandre-Michel
    - BEISSIER (Jean) Chirurgien du Roi § Mariage de Thomas de PERSILLY, chirurgien du duc de ROQUELAURE, en présence de Jean BEISSIER, ami., 20 mai 1698; MC/ET/XXXIII/389
      contrat de mariage; Beissier, Jean
    - RAVERDE (Jean-Baptiste) Premier chirurgien de Monsieur § Mariage de Thomas de PERSILLY, chirurgien du duc de ROQUELAURE, en présence de Jean-Baptiste RAVERDE, 20 mai 1698; MC/ET/XXXIII/389
      contrat de mariage; Raverde, Jean-Baptiste
    - LARDY (Jacques) Premier chirurgien de Monsieur § Mariage de Thomas de PERSILLY, chirurgien du duc de ROQUELAURE, en présence de Jacques LARDY, 20 mai 1698; MC/ET/XXXIII/389
      contrat de mariage; Lardy, Jacques
    - CHIRURGIENS de Monsieur (premiers) LARDY (Jacques) RAVERDE (Jean-Baptiste) § Mariage en présence de Jacques LARDY; Mariage en présence de Jean-Baptiste RAVERDE, 20 mai 1698; MC/ET/XXXIII/389
      contrat de mariage; Lardy, Jacques; Raverde, Jean-Baptiste
    - CHIRURGIEN du Roi BEISSIER (Jean) § Mariage en présence de Jean BEISSIER, 20 mai 1698; MC/ET/XXXIII/389
  - Minutes. 1698, juin - 1698, août, juin 1698 - août 1698; MC/ET/XXXIII/390
    - ALLEMANDS § Mariage de Michel André de BOSSERND, capitaine d'infanterie au régiment d'Alsace, demeurant à Paris en l'Hôtel de Beauvais rue de Béthisy, naturalisé Français, fils de défunts André de BOSSERND, baron de CHIVER en Saxe et d'Elisabeth de TATTENBACH, avec Marie-Catherine AMIOT. En présence de Mgr Christian PALATIN de BIRCKENFELD et du sieur de WIMPFFEN, écuyer, gouverneur du précédent., 18 juin 1698; MC/ET/XXXIII/390
      contrat de mariage
    - BRICKENFELD (Christian PALATIN de) Brigadier des armées du Roi et colonel du régiment d'Alsace § Mariage de Michel-André de BOSSERND, baron de CHIVER, capitaine d'une Compagnie au Régiment d'Alsace, en présence de Christian PALATIN de BRICKENFELD et du sieur de WIMPFFEN, écuyer, gouverneur de Christian PALATIN de BRICKENFELD., 18 juin 1698; MC/ET/XXXIII/390
      contrat de mariage; Christian II (électeur palatin de Birkenfeld, 1637-1717)
    - CHIRURGIEN de Monsieur, frère unique du Roi GUERRE (André de) et Marie-Charlotte MARTIN, sa femme, rue Montmartre § Mariage en présence de André de GUERRE, 21 juillet 1698; MC/ET/XXXIII/390
      contrat de mariage; Guerre, André de
    - GUERRE (André de) Chirurgien et barbier ordinaire de Monsieur, et Marie-Charlotte MARTIN, sa femme, demeurant rue Montmartre. § Mariage d'Anne PERNIER, fille de défunts Denis PERNIER maître tailleur d'habits à Paris et de Catherine de GUERRE, en présence de André de GUERRE oncle., 21 juillet 1698; MC/ET/XXXIII/390
    - LA FEUILLADE (duc de) § Mariage de Jean Castel BOYER, bourgeois de Paris, demeurant en l'Hôtel de La Feuillade, rue du Bac, en présence de Louis, vicomte d'AUBUSSON, duc de LA FEUILLADE et de ROANNEZ, Pair de France, gouverneur et lieutenant général pour le roi en Dauphiné., 21 juillet 1698; MC/ET/XXXIII/390
      contrat de mariage; La Feuillade, duc de
    - CASTEL-BOYER (Jean) Bourgeois de Paris demeurant en l'Hôtel de LA FEUILLADE, rue du Bac § Mariage de Jean CASTEL-BOYER en présence de Mgr Louis, vicomte d'AUBUSSON, duc de LA FEUILLADE et de ROANNEZ., 21 juillet 1698; MC/ET/XXXIII/390
      contrat de mariage; Castel-Boyer, Jean
  - Minutes. 1698, septembre - 1698, décembre, septembre 1698 - décembre 1698; MC/ET/XXXIII/391
    - MANUFACTURE des GLACES faubourg Saint-Antoine, rue de Reuilly, paroisse Saint-Paul § Mariage de Pierre OURY, commis au bureau de la... en présence de François PLASTRIER, concierge de la..., 7 septembre 1698; MC/ET/XXXIII/391
      contrat de mariage; Oury, Pierre; Plastrier, François
    - DROUIN (Arnoul) maître bourrelier à Paris, rue Saint-Jacques § Mariage de Arnoul DROUIN en présence de Gaston MARTIN, serrurier des bâtiments du Roi et Marie DROUIN, sa femme, soeur de Arnoul DROUIN, Jean-Jacques BOUTEVILLE, peintre, cousin paternel de Arnoul DROUIN, 19 octobre 1698; MC/ET/XXXIII/391
      contrat de mariage; Drouin, ArnoÖul
    - PEINTRE BOUTEVILLE (Jean-Jacques) § Mariage en présence de. .., 19 octobre 1698; MC/ET/XXXIII/391
      contrat de mariage; Bouteville, Jean-Jacques
    - BÂTIMENTS du Roi (Serrurier des) MARTIN (Gaston) et Marie DROUIN, sa femme § Mariage en présence de..., 19 octobre 1698; MC/ET/XXXIII/391
      contrat de mariage; Martin, Gaston; Drouin, Marie
    - MARTIN (Gaston) Serrurier des Bâtiments du Roi et Marie DROUIN, sa femme § Mariage d'Arnoul DROUIN, maître bourrelier à Paris, en présence de. .., beau-frère et soeur., 19 octobre 1698; MC/ET/XXXIII/391
      contrat de mariage; Martin, Gaston
    - BOUTEVILLE (Jean-Jacques) Peintre § Mariage d'Arnoul DROUIN, maître bourrelier à Paris, en présence de. .. cousin paternel., 19 octobre 1698; MC/ET/XXXIII/391
    - BÉRANGER (Jacques) maître ébéniste à Paris, rue du Temple, et Marie TEMOINGET, sa femme, auparavant veuve de César CAMPE, maître ébéniste à Paris. § Mariage de Marie-Thérèse CAMPE, marchand lingère demeurant rue Neuve du Roule, en présence de..., ses beau-père et mère., 6 novembre 1698; MC/ET/XXXIII/391
      contrat de mariage; Béranger, Jacques
    - HÔTEL de CONTY Quai Malaquais; Paroisse Saint-André des Arts § Mariage de Laurent TESTOT de NANTEUIL, écuyer et gouverneur des pages de la princesse de CONTY, demeurant en l'HÔTEL de CONTY., 23 novembre 1698; MC/ET/XXXIII/391
    - TESTOT (Laurent) écuyer, sieur de NANTEUIL, écuyer et gouverneur des pages de S A.S. Mme la princesse de CONTY, demeurant en son hôtel quai Malaquais. § Mariage de Laurent TESTOT, veuf, avec Brigitte PIGEON, 23 novembre 1698; MC/ET/XXXIII/391
      contrat de mariage; Testot, Laurent
    - PIGEON (Gabriel) Maître de la Poste de Paris, demeurant rue des Poulies et Edme de VIZE, son épouse § Mariage de Laurent TESTOT de NANTEUIL, écuyer et gouverneur des pages de la Princesse de CONTY, et de Brigitte PIGEON, fille de Gabriel PIGEON, 23 novembre 1698; MC/ET/XXXIII/391
      contrat de mariage; Pigeon, Gabriel
  - Minutes. 1699, janvier - 1699, juin, janvier 1699 - juin 1699; MC/ET/XXXIII/392
    Attention: acte(s) coté(s) en Réserve
    - Constitution de rente par Marie Creteille, veuve de Philippe Galloys, de son vivant conseiller au parlement de Paris, à Catherine de Romanet, veuve de Jean Racine, de son vivant écuyer, gentilhomme ordinaire du roi., 22 juin 1699; MC/RS//480
      Cote originelle du document:
      MC/ET/XXXIII/392
      Informations concernant le classement et la cotation du document:
      Acte coté en Réserve.
      Catalogue de la Réserve du Minutier central, 1984-1988 (dactylogramme entièrement dématérialisé; voir contexte dans le Plan d’orientation général - Notaires de Paris, guides thématiques du Minutier).
      Date de création de la notice: 2002
      écrivain; constitution de rente; Racine, Jean (1639-1699); Créteille, Marie; Galloys, Philippe; Romanet, Catherine de (1652-1732)
  - Minutes. 1699, juillet - 1699, décembre, juillet 1699 - décembre 1699; MC/ET/XXXIII/393
  - Minutes. 1700, janvier - 1700, février, janvier 1700 - février 1700; MC/ET/XXXIII/394
    - Dauvilliers (Jean) maître graveur Cour du Palais § Constitution, 13 janvier 1700; MC/ET/XXXIII/394
      Artisans XVIIIe siècle, par M. Rambaud et C. Grodecki, 1956-1977 ( fichier papier entièrement dématérialisé; voir contexte dans le Plan d’orientation général - Notaires de Paris, guides thématiques du Minutier).
      constitution de rente; Dauvilliers, Jean
    - Remboursement au Roi par Michel Darbon, demeurant rue Traversière, grand chantre et chanoine de l'église de Verdun, 18 janvier 1700; MC/ET/XXXIII/394
      Musique XVIIe siècle [2407 actes], par Madeleine Jurgens et le personnel du Minutier, 1954-1996 ( fichier papier entièrement dématérialisé; voir contexte dans le Plan d’orientation général - Notaires de Paris, guides thématiques du Minutier).
      indemnité; Verdun (Ariège); Traversière (rue); chanteur; chanoine
    - Delacroix (Philippe) maître menuisier rue Neuve Saint Martin § bail, 18 janvier 1700; MC/ET/XXXIII/394
      bail; Delacroix, Philippe
    - Gobin (Denis) maître maçon, entrepreneur de bâtiments rue Saint-Séverin § remboursement, 27 janvier 1700; MC/ET/XXXIII/394
      Gobin, Denis
    - Mise en apprentissage, pour cinq ans, de François-Armand Charpentier, fils d'Anne de Facque et de défunt Jean Charpentier, marchand nattier, chez Hiérosme Houbault, maître peintre, demeurant rue Saint-Denis, paroisse Saint-Nicolas-des-Champs, ledit Houbault s'engage à lui enseigner son métier, le loger, nourrir, blanchir, moyennant une somme de 125 livres, 75 livres comptant et 75 livres au bout de deux ans et demi., 15 février 1700; MC/ET/XXXIII/394
      Daniel Wildenstein, Documents inédits sur les artistes français du XVIIIe siècle conservés au minutier central des notaires [1527 actes], Paris, 1966, p. 72 (voir contexte dans le Plan d’orientation général - Notaires de Paris, guides thématiques du Minutier).
      Date de création de la notice: 2008
      contrat d'apprentissage; Saint-Nicolas-des-Champs (paroisse); Saint-Denis (rue); Houbault, Jérôme; Charpentier, François Armand; Facque, Anne de; Charpentier, Jean; vannier-rotinier; peintre
    - Foirestier (Pierre) maître sculpteur rue Charretière § Renonciation, 24 mars 1700; MC/ET/XXXIII/394
      Foirestier, Pierre
  - Minutes. 1700, mars - 1700, avril, mars 1700 - avril 1700; MC/ET/XXXIII/395
    - Buard (François) marchand tapissier à Paris § quittance de la veuve de .., 8 mars 1700; MC/ET/XXXIII/395
      quittance; Buard, François
    - Constitution concernant Jean-Baptiste Bailly, architecte et entrepreneur des bâtiments du roi, rue Copeau., 12 mars 1700; MC/ET/XXXIII/395
      Deux actes.
      Histoire de l'art, 1700-1750, études XIII à XXXIX (env. 7.500 actes), par Mireille Rambaud, 1966-1975 (fichier papier entièrement dématérialisé; voir contexte dans le Plan d’orientation général - Notaires de Paris, guides thématiques du Minutier).